【裁判字號】    95,交易,532
【裁判日期】    950829
【裁判案由】    傷害等
【裁判全文】
臺灣臺中地方法院刑事判決             95年度交易字第532號
公  訴  人  臺灣臺中地方法院檢察署檢察官
被      告  乙○○
                    國民
上列被告因公共危險等案件，經檢察官提起公訴（95年度偵字第
12808號），經本院合議庭裁定，由受命法官依法獨任進行簡式
審判程序判決如下：
    主  文
乙○○服用酒類，不能安全駕駛動力交通工具而駕駛，累犯，處
有期徒刑月，如易科罰金，以銀元參佰元（即新臺幣玖佰元）
折算壹日；又以加害生命、身體之事，恐嚇他人致生危害於安全
，累犯，處有期徒刑月，如易科罰金，以銀元參佰元（即新臺
幣玖佰元）折算壹日，扣案之空氣手槍、棒球鋁棒各壹支，均沒
收；應執行有期徒刑伍月，如易科罰金，以銀元參佰元（即新臺
幣玖佰元）折算壹日，扣案之空氣手槍、棒球鋁棒各壹支，均沒
收。
    事  實
一、乙○○素行不佳，前曾於民國（下同）九十三年間觸犯贓物
    罪，經臺灣花蓮地方法院判處有期徒刑四月，如易科罰金，
    以參佰元折算壹日確定，並於九十四年十二月二十八日易科
    罰金執行完畢，詎仍不知悔改。乙○○復於九十五年六月三
    日上午九時許，服用酒類後其吐氣所含酒精成分達每公升○
    點六二毫克，已不能安全駕駛車輛，竟仍無照駕駛車號六二
    五五－ＬＳ號自小客車，由台中市○○路○路駛回其位於台
    中市○○區○○里○○路之住處。迨回到台中市○○區○○
    里○○路○段六十二號之地下停車場，發現無停車位，於倒
    車回路旁時，適有甲○○駕駛車號ＮＱ－○○三二號之小貨
    車欲至停車場，管理員請甲○○倒車時，乙○○因不滿甲○
    ○倒車太慢，竟下車持其所有之棒球鋁棒敲打甲○○之小貨
    車，致小貨車擋風玻璃、左方車窗玻璃破裂，足生損害於甲
    ○○（涉嫌毀損罪嫌部分，業經撤回告訴，經判決公訴受理
    在案）。另乙○○復持前開棒球鋁棒毆打甲○○，甲○○即
    下車逃至警衛室，乙○○竟持其所有之空氣手槍之玩具槍衝
    至管理室，基於恐嚇危害安全之犯意，以該玩具槍指著甲○
    ○，以加害生命、身體之事，恐嚇他人，致使甲○○心生畏
    懼，不敢移動身體，乙○○復以該玩具槍毆打甲○○之頭部
    、臉部，致甲○○右側眼眶周圍撕裂傷○點五公分，上唇撕
    裂傷三公分，右側眼眶周圍、左耳及頭皮多處鈍挫傷瘀腫（
    涉嫌傷害罪嫌部分，業經撤回告訴，經判決公訴受理在案）
    ，經報警處理，扣得乙○○前開其所有並供犯罪所用之空氣
    手槍、棒球鋁棒各一支。
二、案經甲○○訴由台中市警察局第五分局報請臺灣臺中地方法
    院檢察署檢察官偵查起訴。
    理  由
一、按除被告所犯為死刑、無期徒刑、最輕本刑為三年以上有期
    徒刑之罪或高等法院管轄第一審案件者外，於前條第一項程
    序進行中，被告先就被訴事實為有罪之陳述時，審判長得告
    知被告簡式審判程序之旨，並聽取當事人、代理人、辯護人
    及輔佐人之意見後，裁定進行簡式審判程序，刑事訴訟法第
    二百七十三條之一第一項定有明文。本件被告所犯係死刑、
    無期徒刑、最輕本刑為三年以上有期徒刑以外之罪，其於準
    備程序中就被訴事實為有罪之陳述，且經審判長告知被告簡
    式審判程序之旨，並聽取公訴人及被告之意見後，本院合議
    庭認為適宜而裁定由受命法官獨任進行簡式審判程序，合先
    敘明。
二、訊據被告乙○○對於上揭事實坦承不諱，核與告訴人甲○○
    所指訴及證人鄭又元所證述之情節相符，並有扣案如事實欄
    所載之空氣手槍、棒球鋁棒各一支，及告訴人甲○○之驗傷
    單、現場照片十二張、酒精測試表、刑法第一百八十三條之
    三案件測試觀察紀錄表、監視器翻拍相片五十張、員警職務
    報告一份等在卷足資佐證，足認被告乙○○自白，核與事實
    相符，堪予採信，事證至臻明確，被告乙○○犯行洵堪認定
    。
三、核被告乙○○所為，係犯刑法第一百八十五條之三之罪，及
    同法第三百零五條之罪。被告所犯上開二罪，犯意各別，犯
    罪構成要件不同，應予分論併罰。被告乙○○前於九十三年
    間觸犯贓物罪，經臺灣花蓮地方法院判處有期徒刑四月，如
    易科罰金，以參佰元折算壹日確定，並於九十四年十二月二
    十八日易科罰金執行完畢，此有台灣台中地方法院檢察署刑
    案資料查註紀錄表一份在卷可按，五年以內再犯本件有期徒
    刑以上之罪，均為累犯，均應依刑法第四十七條規定加重其
    刑。爰審酌被告乙○○犯罪之動機、目的、手段、品行不佳
    ，詳如前述，此有台灣台中地方法院檢察署刑案資料查註紀
    錄表一份在卷可按、所生危害及犯罪後坦認罪愆，頗具悔意
    ，且犯罪後迄今已與告訴人甲○○達成民事和解，取得諒解
    ，此亦有和解書一份在卷可考，犯後態度尚佳等一切情狀，
    分別從輕量處如主文所示之刑，並均諭知易科罰金之折算標
    準，及定其應執行刑，以資懲儆。扣案之空氣手槍、棒球鋁
    棒各一支均為被告乙○○供犯罪所用之物，且屬被告所有，
    爰均依法併予宣告沒收之。被告行為後，刑法第四十一條第
    一項前段有關易科罰金折算之標準，業經總統於九十四年二
    月二日公布修正，自九十五年七月一日施行，由「得以一元
    以上三元以下折算一日，易科罰金」，並適用修正前罰金罰
    鍰提高標準條例第二條（現已刪除）之規定，提高為「得以
    新台幣一千元、二千元或三千元折算一日，易科罰金」，且
    刪除「因身體、教育、職業、家庭之關係或其他正當事由，
    執行顯有困難者」之條件，依修正施行後刑法第二條第一項
    「行為後法律有變更者，適用行為時之法律。但行為後之法
    律有利於行為人者，適用最有利於行為人之法律」之規定，
    比較修正前後刑法第四十一條第一項前段之規定，修正後之
    規定，並未較有利於被告，故本件應適用被告行為時即修正
    前刑法第四十一條第一項前段及修正前罰金罰鍰提高標準條
    例第二條之規定，諭知易科罰金之折算標準，即應以銀元三
    百元折算一日，經折算為新台幣後，應以新台幣九百元折算
    一日，併予敘明。又被告行為後刑法第四十七條「受有期徒
    刑之執行完畢，或受無期徒刑或有期徒刑一部之執行而赦免
    後，五年以內再犯有期徒刑以上之罪者，為累犯，加重本刑
    至二分之一」之規定，雖經總統於九十四年二月二日公布修
    正為「受徒刑之執行完畢，或一部之執行而赦免後，五年以
    內故意再犯有期徒刑以上之罪者，為累犯，加重本刑至二分
    之一」，且增訂第二項「第九十八條第二項關於因強制工作
    而免其刑之執行者，於受強制工作處分之執行完畢或一部之
    執行而免除後，五年以內故意再犯有期徒刑以上之罪者，以
    累犯論」，並自九十五年七月一日施行，惟不論依修正前刑
    法第四十七條，或修正後刑法第四十七條第一項之規定，對
    被告均構成累犯，並無有利或不利之情形，自不生新舊法比
    較之問題，依修正施行後刑法第二條第一項前段之規定，應
    依修正前刑法第四十七條規定論以累犯。再查被告行為時之
    刑法第五十一條第五款「宣告多數有期徒刑者，於各刑中之
    最長期以上，各刑合併之刑期以下，定其刑期。但不得逾二
    十年」，業經總統於九十四年二月二日公布修正為「宣告多
    數有期徒刑者，於各刑中之最長期以上，各刑合併之刑期以
    下，定其刑期。但不得逾三十年」，並自九十五年七月一日
    施行，惟比較修正前後刑法第五十一條第五款之規定，修正
    後之規定，並未較有利於被告，依刑法第二條第一項前段規
    定，應適用被告行為時即修正前刑法第五十一條第五款之規
    定，定其應執行刑。另被告行為後刑法第三十八條第一項第
    二款沒收物之規定，雖經總統於九十四年二月二日公布修正
    ，並自九十五年七月一日施行，惟不論依修正前刑法第三十
    八條第一項第二款，或修正後刑法第三十八條第一項第二款
    之規定，修正前後並無有利或不利之情形，自不生新舊法比
    較之問題，依修正施行後刑法第二條第一項前段之規定，應
    依修正前刑法第三十八條第一項第二款之規定。
據上論斷，應依刑事訴訟法第二百九十九條第一項前段、第二百
七十三條之一第一項、刑法第二條第一項前段、第一百八十五條
之三、第三百零五條、修正前刑法第四十七條、第四十一條第一
項前段、第五十一條第五款、第三十八條第一項第二款、罰金罰
鍰提高標準條例第一條前段、修正前罰金罰鍰提高標準條例第二
條，現行法規所定貨幣單位折算新臺幣條例第二條，判決如主文
。
中    華    民    國    95    年    8     月    29    日
                  刑事第八庭        法  官  洪俊誠
以上正本證明與原本無異。
如不服本判決，應於判決送達後十日內向本院提出上訴狀，上訴
於臺灣高等法院臺中分院(須附繕本)。
                                    書記官  蕭榮峰
中    華    民    國    95    年    8     月    29    日
附錄論罪科刑實體法條文：
刑法第185條之3（重大違背義務致交通危險罪）：
服用毒品、麻醉藥品、酒類或其他相類之物，不能安全駕駛動力
交通工具而駕駛者，處1年以下有期徒刑、拘役或3萬元以下罰金
。
刑法第305條（恐嚇危害安全罪）：
以加害生命、身體、自由、名譽、財產之事，恐嚇他人致生危害
於安全者，處 2 年以下有期徒刑、拘役或 3 百元以下罰金。
（罰金部份業經提高10倍為3千元）
刑法第277條第1項：
傷害人之身體或健康者，處3年以下有期徒刑、拘役或1千元以下
罰金。
（罰金部份業經提高10倍為1萬元）
刑法第354條（毀損器物罪）：
毀棄、損壞前二條以外之他人之物或致令不堪用，足以生損害於
公眾或他人者，處2年以下有期徒刑、拘役或5百元以下罰金。
（罰金部份業經提高10倍為5千元）


司法院資訊處製作；財團法人民間司法改革基金會備份。
